zh-CN: 艺术与娱乐 > 爱好/艺术创作 > 乐器与管弦乐队配件 > 乐谱架配件 > 乐谱夹: 夹式乐谱夹; 弹性乐谱夹; 磁性乐谱夹; 弹簧乐谱夹
en: Arts & Entertainment > Hobbies & Creative Arts > Musical Instrument & Orchestra Accessories > Music Stand Accessories > Sheet Music Clips: Clamp Sheet Music Clips; Elastic Sheet Music Clips; Magnetic Sheet Music Clips; Spring-Loaded Sheet Music Clips
pl: Sztuka i rozrywka > Hobby i sztuki piękne > Akcesoria do instrumentów muzycznych > Akcesoria do stojaków na nuty > Klipsy do nut: Klipsy do nut z zaciskiem; Elastyczne klipsy do nut; Magnetyczne klipsy do nut; Sprężynowe klipsy do nut
bg-BG: Изкуства и развлечения > Хобита и творчески изкуства > Аксесоари за музикални инструменти и оркестри > Аксесоари за музикални стойки > Държачи на нотни листове: Щипки за нотни листове; Еластични държачи на нотни листове; Магнитни държачи на нотни листове; Пружинни държачи на нотни листове
vi: Nghệ thuật và giải trí > Sở thích và nghệ thuật sáng tạo > Phụ kiện dàn nhạc và nhạc cụ > Phụ kiện giá đỡ bản nhạc > Kẹp gắn bản nhạc: Mỏ kẹp gắn bản nhạc; Dây cao su cố định bản nhạc; Nam châm cố định bản nhạc; Kẹp gắn bản nhạc có lò xo
ko: 아트/엔터테인먼트 > 취미/예술 > 악기/오케스트라 부대용품 > 보면대 부대용품 > 악보 고정 클립: 악보 고정 클립(클램프); 악보 고정 클립(고무); 악보 고정 클립(자석); 악보 고정 클립(스프링)
lt-LT: Menai ir pramogos > Hobiai ir menai > Muzikos instrumentai ir orkestro priedai > Natų stovų priedai > Natų laikikliai: Natų laikikliai su spaustukais; Elastiniai natų laikikliai; Magnetiniai natų laikikliai; Spyruokliniai natų laikikliai
fr: Arts et loisirs > Loisirs et arts créatifs > Accessoires pour instruments de musique et orchestres > Accessoires pour pupitres > Pinces pour partitions: Pinces à clip pour partitions de musique; Pinces élastiques pour partitions; Pinces magnétiques pour partitions; Pinces à ressort pour partitions
ru: Искусство и развлечения > Хобби и творчество > Аксессуары для музыкальных инструментов и игры в оркестре > Аксессуары для пюпитров > Зажимы для нотных листов: Зажимы-скобы для нотных листов; Эластичные зажимы для нотных листов; Магнитные зажимы для нотных листов; Пружинные зажимы для нотных листов
th: ศิลปะและความบันเทิง > งานอดิเรกและศิลปะสร้างสรรค์ > เครื่องดนตรีและอุปกรณ์ออร์เคสตรา > อุปกรณ์ขาตั้งวางโน้ตดนตรี > คลิปโน้ตดนตรี: คลิปโน้ตดนตรีแบบแคลมป์; คลิปโน้ตดนตรีแบบยืด; คลิปโน้ตดนตรีแบบแม่เหล็ก; คลิปโน้ตดนตรีแบบสปริง
sv: Konst och underhållning > Hobby och skapande > Tillbehör till musikinstrument > Tillbehör för notställ > Notclips: Notbladsklämmor; Elastiska notbladsklämmor; Magnetiska notbladsklämmor; Fjäderbelastade notbladsklämmor
pt-PT: Artes e lazer > Passatempos e artes criativas > Acessórios de instrumentos musicais e orquestra > Acessórios para suportes de música > Clipes para partituras musicais: Clipes com grampos para partituras musicais; Clipes com elásticos para partituras musicais; Clipes magnéticos para partituras musicais; Clipes com molas para partituras musicais
hu: Művészet és szórakoztatás > Hobbik és kreatív művészet > Hangszer és zenekari kiegészítők > Kottaállvány-kiegészítők > Kottatartó kapcsok: Bilincses kottatartó kapcsok; Elasztikus kottatartó kapcsok; Mágneses kottatartó kapcsok; Rugós kottatartó kapcsok
it: Arte e svago > Hobby e arti creative > Accessori per orchestre e strumenti musicali > Accessori per leggii musicali > Clip per partiture musicali: Clip per partiture musicali con morsetto; Clip elastiche per partiture musicali; Clip magnetiche per partiture musicali; Clip partiture per musicali a molla
fi: Taide ja viihde > Harrastukset ja taiteet > Soitin- ja orkesteritarvikkeet > Nuottitelineet lisätarvikkeet > Nuottiklipsit: Nuottiklipsit puristimella; Joustavat nuottiklipsit; Magneettiset nuottiklipsit; Jouselliset nuottiklipsit
sl-SI: Kultura in zabava > Hobiji in ustvarjalne umetnosti > Dodatki za glasbila in orkestre > Dodatki za notna stojala > Sponke za notne zapise: Pritrdilne sponke za notne zapise; Elastične sponke za notne zapise; Magnetne sponke za notne zapise; Vzmetne sponke za notne zapise
hr-HR: Umjetnost i zabava > Hobiji i kreativne umjetnosti > Pribor za glazbala i orkestar > Pribor za stalak za note > Štipaljke za notne zapise: Spojnice za notne zapise; Elastične štipaljke za notne zapise; Magnetske štipaljke za notne zapise; Štipaljke s oprugom za notne zapise
de: Kunst & Unterhaltung > Hobby & Kunst > Zubehör für Musikinstrumente > Ständer für Musikinstrumente > Notenklemmen: Notenklemmen in Klammerform; Elastische Notenklemmen; Magnetische Notenklemmen; Gefederte Notenklemmen
nb: Kunst og underholdning > Hobby og kreativitet > Tilbehør til musikkinstrumenter og orkestre > Tilbehør til notestativer > Noteklyper: Klemmenoteklyper; Elastiske noteklyper; Magnetiske noteklyper; Fjærbelastede noteklyper
el: Τέχνες & Ψυχαγωγία > Χόμπι & Δημιουργικές Τέχνες > Αξεσουάρ μουσικών οργάνων & ορχήστρας > Αξεσουάρ αναλογίου μουσικής > Κλιπς παρτιτούρας: Κλιπς παρτιτούρας με σφιγκτήρα; Ελαστικά κλιπς παρτιτούρας; Μαγνητικά κλιπς παρτιτούρας; Ελατήρια κλιπς παρτιτούρας
cs: Umění a zábava > Hobby, hudba a výtvarné umění > Hudební nástroje – příslušenství > Příslušenství ke stojanům na noty > Sponky na noty: Sponky na noty se svorkou; Elastické sponky na noty; Magnetické sponky na noty; Pružinové sponky na noty
pt-BR: Artes e entretenimento > Hobbies e artes > Acessórios para instrumentos musicais e orquestras > Acessórios para suporte para partitura > Prendedores para partituras: Prendedores para partituras com clipes; Prendedores para partituras com elástico; Prendedores para partituras magnéticos; Prendedores de partituras com mola
sk-SK: Umenie a zábava > Záľuby a tvorivé dielne > Príslušenstvo pre hudobné nástroje > Príslušenstvo hudobných stojanov > Držiaky na noty: Sponové držiaky na noty; Elastické držiaky na noty; Magnetické držiaky na noty; Odpružené držiaky na noty
zh-TW: 藝術/娛樂 > 嗜好和創作藝術 > 樂器配件 > 樂譜架配件 > 樂譜夾: 夾式樂譜夾; 彈性樂譜夾; 磁鐵樂譜夾; 彈簧樂譜夾
es: Arte y ocio > Hobbies y artes creativas > Accesorios para instrumentos musicales y de orquesta > Accesorios para atriles de música > Pinzas para partituras: Pinzas de partituras con abrazadera; Pinzas elásticas para partituras; Pinzas magnéticas para partituras; Pinzas de partituras con resorte
ro-RO: Artă și divertisment > Hobby-uri și artă > Accesorii pentru instrumente muzicale și orchestră > Accesorii stative muzicale > Cleme pentru partituri: Cleme cu cap de prindere pentru partituri; Cleme cu elastic pentru partituri; Cleme magnetice pentru partituri; Cleme cu arc pentru partituri
tr: Sanat ve Eğlence > Hobiler ve Sanatsal Çalışmalar > Müzik Aleti ve Orkestra Aksesuarları > Müzik Sehpası Aksesuarları > Nota Kağıdı Klipsleri: Kelepçe Nota Kağıdı Klipsleri; Elastik Nota Kağıdı Klipsleri; Manyetik Nota Kağıdı Klipsleri; Yaylı Nota Kağıdı Klipsleri
da: Kunst og underholdning > Hobby og håndarbejde > Musikinstrumenter – tilbehør > Tilbehør til musikstativer > Clips til nodeark: Clips med klemme til nodeark; Elastiske clips til nodeark; Magnetiske clips til nodeark; Fjederbelastede clips til nodeark
ja: 芸術・エンターテイメント > 趣味・コレクション > 楽器関連用品 > 譜面台用品 > 譜面用クリップ: クランプ譜面用クリップ; 伸縮式譜面用クリップ; 磁石付き譜面用クリップ; ばね付き譜面用クリップ
nl: Kunst en entertainment > Hobby's en creatieve vaardigheden > Accessoires voor muziekinstrumenten > Accessoires voor muziekstandaards > Klemmetjes voor bladmuziek: Standaard klemmetjes voor bladmuziek; Elastieken klemmetjes voor bladmuziek; Magnetische klemmetjes voor bladmuziek; Verende klemmetjes voor bladmuziek